【裁判字號】    88,訴,477
【裁判日期】    890117
【裁判案由】    違反毒品危害防制條例
【裁判全文】
臺灣雲林地方法院刑事判決                          八十八年度訴字第四七七號
    公  訴  人  臺灣雲林地方法院檢察署檢察官
    被      告  甲○○
右列被告因違反毒品危害防制條例案件，經檢察官提起公訴 (八十八年度偵字第五三
三八號），本院判決如左：
    主  文
甲○○轉讓第貳級毒品，處有期徒刑柒月。
    事  實
一、甲○○於民國（下同）八十八年八、九月間（九月十三日前）某時日，在其雲林
    縣北港鎮○街里○○街二七之一號住處，將可吸一泡份量、重量不詳之第二級毒
    品安非他命（以下簡稱安非他命）結晶無償轉讓予其小舅子乙○○施用。嗣警方
    於八十八年九月十三日在雲林縣北港鎮○○里○○街二十之一號乙○○住處查獲
    乙○○施用安非他命後，依乙○○之供述始查獲上情。
二、案經雲林縣警察局北港分局報請臺灣雲林地方法院檢察署檢察官偵查起訴。
    理  由
一、訊據被告甲○○於本院審理時矢口否認有何右揭轉讓安非他命之犯行，辯稱：因
    當時乙○○和伊住在一起，他知道伊的安非他命放在何處，是他未經伊同意擅自
    拿伊的安非他命去吸，之後才告訴伊他有拿伊的安非他命去吸，伊並未拿安非他
    命給乙○○云云。惟查：證人乙○○於本院審理時雖亦附和被告甲○○之上開辯
    詞，然右揭事實，業據被告甲○○於偵查中坦承不諱，核與證人乙○○於警訊及
    偵查中證述之情節相符，且證人乙○○於八十八年九月十三日為警查獲施用安非
    他命時，係在其雲林縣北港鎮○○里○○街二十之一號住處為警查獲，並於警訊
    時證稱：伊所吸的安非他命係向住在雲林縣北港鎮○街里○○街二七之一號之甲
    ○○要來的等語，足見當時被告甲○○與證人乙○○並非同住一處，則證人乙○
    ○又如何能知道被告甲○○的安非他命放在何處並「竊取」供己吸用。綜上所述
    ，被告甲○○所辯，顯係事後卸責飾詞，不足採信。證人乙○○為警查獲後所採
    集之尿液，經鑑驗結果有安非他命陽性反應，此有雲林縣衛生局編號一Ｏ三四號
    煙毒尿液檢驗成績書附卷可稽，益見被告甲○○應有轉讓安非他命予證人乙○○
    施用。本件事證明確，被告甲○○之犯行洵堪認定。
二、核被告甲○○所為，係犯毒品危害防制條例第八條第二項之轉讓第二級毒品罪。
    其持有安非他命之低度行為，為轉讓之高度行為所吸收，不另論罪。爰審酌被告
    甲○○犯罪之動機、目的、手段、品行、智識程度、所生危害及犯罪後之態度等
    一切情狀，量處如主文所示之刑，以資懲儆。
據上論斷，應依刑事訴訟法第二百九十九條第一項前段，毒品危害防制條例第八條第
二項，判決如主文。
本案經檢察官蔣得龍到庭執行職務。
中      華      民      國      八十九    年      一      月    十七    日
         臺灣雲林地方法院刑事第二庭
                                             法    官  倪  彰  鴻
右正本證明與原本無異。
如不服本判決，應於判決送達後十日內向本院提出上訴狀( 應附繕本 )。
                                             書 記 官  沈  瑞  芳
中      華      民      國      八十九    年      一      月    十八    日
毒品危害防制條例第八條
轉讓第一級毒品者，處一年以上七年以下有期徒刑，得併科新臺幣一百萬元以下罰金
。
轉讓第二級毒品者，處六月以上五年以下有期徒刑，得併科新臺幣七十萬元以下罰金
。
轉讓第三級毒品者，處三年以下有期徒刑，得併科新臺幣三十萬元以下罰金。
前三項之未遂犯罰之。


司法院資訊處製作；財團法人民間司法改革基金會備份。
